臺灣新北地方法院民事裁定
111年度聲字第319號
聲  請  人  張瑞旺  
代  理  人  任鳴鉅律師
相  對  人  廖嘉裕  
上列當事人間聲請停止執行事件，本院裁定如下：
    主  文
聲請人供擔保新臺幣壹佰壹拾柒萬元後，本院一一一年度司執字
第一一七七三一號拍賣抵押物事件之強制執行程序，於本院一一
一年度訴字第三○四五號債務人異議之訴事件判決確定、和解或
撤回前，應暫予停止。
    理  由
一、聲請意旨略以：聲請人與相對人間之拍賣抵押物強制執行事
    件（執行案號：本院111年度司執字第117731號，下稱系爭
    執行事件），業經聲請人提起債務人異議之訴，爰依法請求
    裁定准予供擔保停止強制執行程序等語。
二、按有回復原狀之聲請或提起再審或異議之訴，或對於和解為
    繼續審判之請求，或提起宣告調解無效之訴、撤銷調解之訴
    ，或對於許可強制執行之裁定提起抗告時，法院因必要情形
    或依聲請定相當並確實之擔保，得為停止強制執行之裁定，
    強制執行法第18條第2項定有明文。又按法院依強制執行法
    第18條第2項定擔保金額而准許停止強制執行之裁定者，係
    備供債權人因停止執行所受損害之賠償，其數額應依標的物
    停止執行後，債權人未能即時受償或利用該標的物所受之損
    害額，或其因另供擔保強制執行所受損害額定之，非以標的
    物之價值或其債權額為據（最高法院91年度台抗字第429號
    裁定意旨參照）。
三、經查：㈠
　㈠聲請人就系爭執行事件業已提起債務人異議之訴，繫屬本院1
    11年度訴字第3045號審理，且系爭執行事件之執行程序尚未
    終結等情，業據本院依職權調取系爭執行事件卷宗核閱無誤
    ，是聲請人聲請供擔保請准裁定停止執行，核與前揭規定相
    符，應予准許。㈡　　
　㈡為確保相對人因聲請人聲請停止強制執行不當可能遭受之損
    得獲賠償，並兼顧兩造之權益，聲請人供擔保之金額，自應
    以相對人因系爭執行事件之執行程序停止，未能即時受償所
    受之損害為準。而相對人就系爭執行事件之請求事項為「聲
    請人應給付相對人新臺幣（下同）4,500,000元，及自民國8
    2年4月17日起至清償日止，按週年利率10％計算之違約金」
    ，則相對人因停止執行所受之損害，自為其無法實行抵押權
    （擔保債權總金額5,400,000元）拍賣抵押物，致延遲取得
    前開金錢予以使用收益之損害。茲審酌：⒈
　  ⒈本院111年度訴字第3045號債務人異議之訴事件，訴訟標的
      價額核定為5,400,000元，應適用民事通常程序，則依據
      司法院頒布之各級法院辦案期限實施要點所定民事通常程
      序辦案期限第一審為1年4個月、第二審為2年、第三審為1
      年計算，上開債務人異議之訴事件審理期間可推定為4年4
      個月，此亦為相對人遲延收取之期間。
　　⒉又相對人無法收取前開金錢之損害，應為上開金額之利息
      ，且依法定利率週年利率5％計算，較不受利率波動之影響
      ，較為客觀妥適。
　　⒊準此，相對人因停止系爭執行事件之強制執行程序，因而
      未能即時受償而可能造成之損失額為1,170,000元【計算
      式：（前開金錢每年利息5,400,000元×5％）×遲延收取期
      間（4＋4/12）年＝1,170,000元】，揆諸首揭說明，聲請人
      自應提供上開金額以供擔保為適當。
四、依強制執行法第18條第2項，裁定如主文。
中　　華　　民　　國　　111 　年　　12　　月　　19　　日
                  民事第二庭    法　官　楊雅萍
以上正本證明與原本無異。
如對本裁定抗告須於裁定送達後10日內向本院提出抗告狀，並應
繳納抗告費新臺幣1,000元整。
中　　華　　民　　國　　111 　年　　12　　月　　19　　日
                                書記官　蘇  泠